臺灣宜蘭地方法院刑事判決　　　　　　　　　　　　　九十一年度交訴字第四八號
　　公　訴　人　臺灣宜蘭地方法院檢察署檢察官
　　被　　　告　乙○○
右列被告因過失致死案件，經檢察官提起公訴（九十一年度偵字第一六二六號），本
院判決如左：
    主  文
乙○○因過失致人於死，處有期徒刑捌月。緩刑貳年。
    事  實
一、乙○○明知飲酒後不能安全駕駛動力交通工具者不得駕車，竟於民國九十一年三
    月三十一日下午六時許在宜蘭縣蘇澳鎮龍德工業區內服用酒類後（肇事後二小時
    餘經警檢測其呼氣酒精濃度仍高達每公升零點二六毫克，酒醉駕車公共危險部分
    業經本院於九十一年五月三十一日以九十一年度交易字第六九號判決確定），仍
    酒醉駕駛車號Ｋ七─六七七五號自用小客車，沿宜蘭縣冬山路二段由南往北方向
    行駛，欲返回宜蘭縣羅東鎮住處，於同日下午六時四十五分許分許，途經宜蘭縣
    冬山鄉○○路○段中油冬山加油站前時，本應注意車前狀況，保持二車安全之距
    離及酒後不得駕車，以隨時採取必要之安全措施，防止危險之發生，而依當時天
    候晴，傍晚有照明、道路無缺陷、無障礙物、視距良好等情況，並無不能注意之
    情事，竟疏未注意及此，貿然前行，致一時避煞不及，撞及同向前方越南籍黎光
    勇（ＬＥ  ＱＵＡＮＧ  ＤＵＮＧ）騎乘之腳踏車後側，致黎光勇人車倒地，受
    有頭部外傷併顱內出血等傷害，經送醫急救後仍於九十一年四月二日晚間六時五
    分許不治死亡。
二、案經宜蘭縣警查局羅東分局報請臺灣宜蘭地方法院檢察署檢察官偵查起訴。
    理  由
一、訊據被告乙○○對於右揭時、地，自同車行方向後側撞擊被害人黎光勇騎乘之腳
    踏車，致被害人黎光勇因傷重不治死亡之犯行均供承不諱，惟辯稱對於酒測值沒
    有意見，但當天是與同事服用藥燉排骨，內有摻米酒，平時並無飲用酒類之習慣
    云云。然查，右揭事實，除據被告自承在卷外，亦據被害人在臺之雇主甲○○指
    訴綦詳，復經目擊證人即當時與被害人一同騎乘腳踏車之有人丁○○（ＬＥ  Ｖ
    ＡＮ  ＴＨＡＩ）證述屬實，並有道路交通事故調查報告表一件、現場及車損照
    片共十八幀在卷可稽。而被告於肇事後二小時餘為警測試之吐氣所含酒精成份為
    每公升零點二六毫克，亦有酒精測試單、刑法第一百八十五條之三案件測試觀察
    紀錄表及宜蘭縣警察局九十一年三月三十一日宜警字第Ｑ00000000號號
    舉發違反道路交通管理事件通知單各一紙在卷可憑，顯見被告肇事當時酒精吐氣
    濃度顯然高於前開測定值，而屬酒醉駕車；此外並經本院依職權調取本院九十一
    年度交易字第六九號卷宗核閱屬實，亦有判決書一件存卷可參。又被害人黎光勇
    確係因本件車禍，受有頭部外傷併顱內出血等傷害，送醫後仍於九十一年四月二
    日晚間六時五分許不治死亡，亦經臺灣宜蘭地方法院檢察署檢察官督同檢驗員相
    驗屬實，製有勘驗筆錄、驗斷書、相驗屍體證明書各一件附卷足稽，堪信被告於
    本院調查、審理中所為駕車肇事致人死亡之自白應與事實相符。按汽車行駛時，
    駕駛人應注意車前狀況及兩車併行之距離，並隨時採取必要之安全措施；次按汽
    車駕駛人飲用酒類或其他類似物後其吐氣所含酒精濃度超過每公升○．二五毫克
    或血液中酒精濃度超過百分之零點零五以上者，不得駕車，道路交通安全規則第
    九十四條第三項、第一百十四條第二款分別定有明文。查被告肇事當時天候晴，
    傍晚有照明、道路無缺陷、無障礙物、視距良好等情況，並無不能注意之情事，
    被告竟疏未注意車前狀況，並保持兩車間之安全距離，於飲酒後猶貿然駕車，致
    撞擊騎乘腳踏車行駛在其同向前方之被害人黎光勇而肇致本件車禍，其應負過失
    之責，委無可辭，且被告過失行為與被害人黎光勇之死亡間，顯有相當因果關係
    。而本件經送臺灣省基宜區行車事故鑑定委員會鑑定後，其鑑定結果認「一、被
    告酒精濃度過量駕駛自用小客車未注意車前狀況，致追撞被害人黎光勇車，為肇
    事原因；二、被害人黎光勇騎乘腳踏車無肇事因素」，此有該會九十一年六月十
    二日基宜鑑字第九一０二九六號鑑定意見書一份附卷可參，亦同本院之見解。
    是本件事證明確，被告過失犯行，堪以認定。
三、核被告乙○○所為，係犯刑法第二百七十六條第一項之過失致人於死罪。又被告
    係飲用酒類酒醉後駕車致人死亡，並依道路交通管理處罰條例第八十六條第一項
    之規定，加重其刑。再被告雖於肇事後，以電話與警局聯繫，並前往製作筆錄，
    然據證人即承辦員警丙○○於本院審理中到庭結證稱：我問被告，被告說是路人
    報案的，我到現場時，只有腳踏車在現場，我是以現場目擊者提供的車號查到被
    告的，之後我處理好現場，回派出所查出被告，被告打來的電話是我同事接的，
    但是我之前就已經查知是被告肇事等語（見本院九十一年九月二十四日訊問筆錄
    ），顯見被告到案時，偵查犯罪機關已知悉被告肇事，尚難認符合刑法第六十二
    條自首之要件，併此敘明。爰審酌被告雖酒後駕車致他人死亡，過失程度非輕，
    惟其素行良好、犯罪後坦承犯行，並與被害人配偶戊○○達成民事和解，並已給
    付賠償金，有宜蘭縣冬山鄉調解委員調解書一件附卷足證等一切情狀，量處如主
    文所示之刑。末查被告乙○○前曾於八十五年間因賭博案件，科處有期徒刑四月
    ，於八十五年六月十八日易科罰金執行完畢，然於執行完畢後五年以內未曾再受
    有期徒刑以上刑之宣告，未曾受有期徒刑以上刑之宣告，此有臺灣高等法院被告
    全國前案紀錄表一件在卷可稽，經此次教訓，當知所警惕，應無再犯之虞，本院
    認其前所受宣告之刑，以暫不執行為適當，爰併予宣告緩刑二年，以啟自新。
據上論斷，應依刑事訴訟法第二百九十九條第一項前段，刑法第二百七十六條第一項
前段、第七十四條第二款，道路交通管理處罰條例第八十六條第一項，罰金罰鍰提高
標準條例第一條前段，判決如主文。
本案經檢察官賴慶祥到庭執行職務。
中           華       民       國      九十一      年     十  月   八   日
                               臺灣宜蘭地方法院刑事第二庭
                                   審判長法  官  黃  永  勝
                                         法  官  鄭  貽  馨
                                         法  官  郭  顏  毓
右正本證明與原本無異。
如不服本判決，應於判決送達後十日內，向本院提出上訴狀。（應附繕本）
                                         書記官  莊  淑  茹
中           華       民       國      九十一      年     十  月   十一 日
附錄本案論罪科刑法條：
刑法第二百七十六條
過失致人於死者，處二年以下有期徒刑、拘役或二千元以下罰金。
從事業務之人，因業務上之過失犯前項之罪者，處五年以下有期徒刑或拘役，得併科
三千元以下罰金。
